臺灣高等法院刑事裁定
110年度聲字第3689號
聲  請  人  臺灣高等檢察署檢察官
受  刑  人  和芯慈



上列聲請人因受刑人數罪併罰有二裁判以上，聲請定其應執行之
刑（聲請案號：臺灣高等檢察署110年度執聲字第1622號），本
院裁定如下：
    主  文
和芯慈因犯如附表所示各罪所處之刑，應執行有期徒刑貳年玖月
。
    理  由
一、聲請意旨略以：受刑人和芯慈因詐欺等數罪，先後經判決確
    定如附表，應依刑法第53條、第51條第5款、第50條第1項第
    3款、第2項規定，定其應執行之刑，爰依刑事訴訟法第477
    條第1項之規定聲請定應執行之刑等語。
二、按裁判確定前犯數罪者，併合處罰之，但得易服社會勞動之
    罪與不得易科罰金之罪，不在此限；前項但書情形，受刑人
    請求檢察官聲請定應執行刑者，依第51條規定定之；數罪併
    罰，有二裁判以上，依第51條之規定，定其應執行之刑；數
    罪併罰，分別宣告多數有期徒刑者，於各刑中之最長期以上
    ，各刑合併之刑期以下，定其刑期，但不得逾30年，刑法第
    50條第1項但書第3款、第2項、第53條及第51條第5款分別定
    有明文。準此，合於數罪併罰之數罪，其中有得易服社會勞
    動之罪與不得易科罰金之罪，須經受刑人請求檢察官聲請，
    始得依刑法第51條第5款之規定定其應執行之刑。次按數罪
    併罰之定執行刑，係基於刑罰經濟與責罰相當之考量，所為
    一新刑罰之宣告，並非給予受刑人不當利益，法院於審酌個
    案具體情節，裁量定應執行之刑時，除應嚴格遵守刑法第51
    條所定方法為規範量刑之外部性界限外，其所定之執行刑，
    祇須無全然喪失權衡意義或裁量行使顯然有違比例原則之情
    形，並不悖於定應執行刑之恤刑目的者，即無違法（最高法
    院108年度台抗字第326號裁定意旨參照）。而刑事訴訟法第
    370條第2項、第3項，已針對第二審上訴案件之定應執行刑
    ，明定有不利益變更禁止原則之適用；而分屬不同案件之數
    罪併罰有應更定執行刑之情形，倘數罪之刑，曾經定應執行
    刑，再與其他裁判宣告之刑定應執行刑時，在法理上亦同受
    此原則之拘束。亦即，另定之執行刑，其裁量所定之刑期，
    不得較重於前定之執行刑加計後裁判宣告之刑或所定執行刑
    之總和（最高法院109年度台抗字第1503號裁定意旨參照）
    。
三、經查：
　㈠受刑人因詐欺等如附表所示之17罪，業經如附表所示法院先
    後判處如附表所示之刑，其中附表編號一所示罪刑並經判處
    應執行有期徒刑9月；附表編號二所示罪刑經判處應執行有
    期徒刑10月；附表編號三、四所示罪刑則經判處應執行有期
    徒刑1年10月，且於如附表所示之日期分別確定在案，有各
    該判決及本院被告前案紀錄表在卷可按。又附表編號一、二
    所示之罪為得易服社會勞動之罪，附表編號三、四則皆為不
    得易科罰金且不得易服社會勞動之罪，屬於前揭刑法第50條
    第1項但書第3款之情形。嗣受刑人於各該罪刑之裁判確定後
    ，同意由檢察官向法院聲請定應執行刑，此有受刑人於民國
    110年8月30日出具之定刑聲請切結書在卷為憑，茲檢察官聲
    請定其應執行之刑，本院審核認聲請為正當。
　㈡經受刑人於110年9月28日出具意見書向本院表示有關定刑之
    意見後，本院審酌受刑人所犯如附表所示之17罪，其中附表
    編號一所示罪刑經定應執行有期徒刑9月，附表編號二所示
    罪刑，經定應執行有期徒刑10月，附表編號三、四所示罪刑
    ，則經定應執行有期徒刑1年10月，已如前述，依上揭規定
    及說明，本院就附表所示各罪再定應執行刑時，自應受上開
    裁定所定應執行刑加計其他裁判所處刑期之內部界限所拘束
    ，並考量受刑人所犯如附表所示之17罪，均屬三人以上共同
    詐欺取財罪之同一類型犯罪，犯罪時間亦屬密接，對危害法
    益之加重效應較屬有限，行為人透過各罪所顯示之人格面亦
    無不同，然因係侵害各不相同之個人財產法益，各罪間之關
    係仍具相當獨立性，爰為整體之非難評價後，定如主文所示
    之應執行刑。
四、依刑事訴訟法第477條第1項，刑法第53條、第51條第5款、
    第50條第2項，裁定如主文。　　
中　　華　　民　　國　　110 　年　　9 　　月　　30　　日
　　　　　　　　　刑事第九庭  審判長法　官  潘翠雪
　　　　　　　　　　　　　　　　　  法　官  陳俞婷
　　　　　　　　　　　　　　　　　  法　官  陳信旗
以上正本證明與原本無異。
如不服本裁定，應於收受送達後5日內向本院提出抗告狀。
                                    書記官  董佳貞
中　　華　　民　　國　　110 　年　　9 　　月　　30　　日
附表     編號         一        二        三 罪名  加重詐欺取財罪（共4罪） 加重詐欺取財罪（共8罪） 加重詐欺取財罪（共3罪） 宣告刑  均有期徒刑6月 均有期徒刑6月 均有期徒刑1年2月 犯罪日期  ⒈108年9月26日至27日 ⒉108年9月26日（聲請書誤載為109年9月26日） ⒊108年9月24日（2次） 均108年9月17日  ⒈108年9月23日至24日 ⒉108年9月18日至19日 ⒊108年9月23日 最 後 事 實 審 法院、 案號 臺灣臺北地方法院109年度審簡字第559號 臺灣臺北地方法院109年度訴字第910號 本院110年度上訴字第512號  判決日期 109年3月26日 110年1月29日 110年5月25日 確 定 判 決 法院、 案號 臺灣臺北地方法院109年度審簡字第559號 臺灣臺北地方法院109年度訴字第910號 本院110年度上訴字第512號  確定日期 109年5月7日 110年3月15日 110年6月30日 

編號         四 罪名  加重詐欺取財罪（共2罪） 宣告刑  均有期徒刑1年1月 犯罪日期  ⒈108年9月19日 ⒉108年9月30日至同年10月1日 最 後 事 實 審 法院、 案號 本院110年度上訴字第512號  判決日期 110年5月25日 確 定 判 決 法院、 案號 本院110年度上訴字第512號  確定日期 110年6月30日